臺灣高等法院高雄分院刑事判決　　　　 100年度軍上字第13號
上　訴　人
即　被　告　林敬傑
上列上訴人因違反職役職責案件，不服國防部高等軍事法院高雄
分院100 年度上訴字第72號中華民國100 年7 月12日第一審判決
（起訴案號：國防部南部地方軍事法院檢察署100 年度偵字第84
號），提起上訴，本院判決如下：
    主  文
上訴駁回。
    理  由
一、按軍事審判法第181 條第5 項規定：「當事人不服高等軍事
    法院宣告有期徒刑之上訴判決者，得以判決違背法令為理由
    ，向高等法院提起上訴。」；是當事人不服高等軍事法院宣
    告有期徒刑之上訴判決向高等法院提起上訴，應以原判決違
    背法令為理由，係屬法定要件。如果上訴理由書狀並未依據
    卷內訴訟資料，具體指摘原判決不適用何種法則或如何適用
    不當，或所指摘原判決違法情事，顯與法律規定得為上訴理
    由之違法情形，不相適合時，均應認其上訴為違背法律上之
    程式，予以駁回。
二、本件原判決維持國防部南部地方軍事法院論處上訴人即被告
    （下稱被告）林敬傑意圖長期脫免職役而離去職役（累犯）
    罪刑之判決，駁回其於第二審之上訴，已敘明所憑之證據及
    認定之理由；從形式上觀察，並無判決違背法令之情形存在
    。再查原判決依被告林敬傑自承因與艦上弟兄感情之問題及
    無法適應艦上生活，所以不想繼續在艦上工作服役而不假離
    艦，離去職役當下未想過何時返艦，無具體返艦計畫，且行
    動電話幾乎都關機，離去職役期間未主動與部隊或家人聯絡
    ，並匿居於基隆、苗栗、嘉義及雲林等地之網咖店等語，並
    參諸證人劉得全證述被告林敬傑不假離營後並未與單位聯繫
    ，經撥打被告林敬傑手機均無回應等語，綜此被告林敬傑離
    去職役在外居無定所，使艦上長官及家人均無法得知其行蹤
    ，且無不能主動向憲警機關投案之情，足認被告林敬傑主觀
    上確有永久性、終局性脫離服役單位之長期脫免職役之意圖
    ，已詳敘其斟酌判斷之理由。上訴意旨以其無長期脫免職役
    之意圖，對於原審取捨證據及判斷其證明力職權之行使，暨
    原判決已明白論斷之事項，任持己見指摘，不符上訴第三審
    之法定要件。又刑之輕重，係屬事實審法院得依職權自由裁
    量之事項，苟法院於量刑時，已斟酌刑法第57條各款所列情
    狀，而未逾越法定範圍，亦未濫用其職權，即不得遽指為違
    法。原判決已於理由內說明被告林敬傑為累犯，應依法加重
    其刑，另因被告林敬傑離去職役後，於6 日內隨該管輔導長
    自動返艦，依陸海空軍刑法第39條第1 項但書規定減輕其刑
    ，且被告林敬傑之刑之加減應先加後減，並認國防部南部地
    方軍事法院以行為人之責任為基礎，審酌被告林敬傑僅因個
    人感情及艦上工作任務繁重等因素，即率爾離去職役，顯見
    其法紀觀念淡薄，影響國軍戰力，惟被告林敬傑犯後坦承犯
    行，態度良好，尚知悔悟等一切情狀，量定其刑，其量刑自
    屬妥適，而予以維持。經核其刑之量定並未逾越法定刑度，
    亦未濫用自由裁量之權限，自不能指為違法。上訴意旨就原
    審量刑裁量權之適法行使，任意指摘，自非合法之第三審上
    訴理由。綜上，應認被告林敬傑之上訴違背法律上之程式，
    予以駁回。
據上論結，應依軍事審判法第206 條第1 項、刑事訴訟法第395
條前段，判決如主文。
中    華    民    國  100     年    9     月    9     日
                    刑事第八庭  審判長法  官  李炫德
                                      法  官  徐美麗
                                      法  官  郭玫利
以上正本證明與原本無異。
不得上訴。
中    華    民    國  100     年    9     月    9     日
                                      書記官  梁美姿